# 在建工程转固

提问人：qz20052009 时间：2015-04-28 10:39:39
实务中两种做法都有：(1）以历史成本为计价原则，将在建工程账面余额转为固定资产账面余额，在建工程减值准备转为固定资产减值准备，即：借记“固定资产”，贷记“在建工程”；借记“在建工程减值准备”，贷记“固定资产减值准备”。（ 2 ）以资产价值作为计价原则，将在建工程账面价值（即在建工程账面余额扣除减值准备后的金额）作为固定资产的入账价值，直接转入固定资产。即：借记“固定资产”、“在建工程减值准备”，贷记“在建工程”。目前准则或者制度中并没有统一或者明确的界定。但是从核算角度来说，建议原则第一种：一是可以全面反映固定资产的初始入账价值；二是便于税务上的处理和递延所得税的处理。

回答人：chenyiwei
在建工程和固定资产是同一项资产在不同阶段的表现形式，实质上其原始成本是延续的，所以第一种做法更符合会计原理。